【裁判字號】    95,易,2875
【裁判日期】    951122
【裁判案由】    恐嚇
【裁判全文】
臺灣臺中地方法院宣示判決筆錄          95年度易字第2875號
公  訴  人  臺灣臺中地方法院檢察署檢察官
被      告  甲○○
                    國民
選任辯護人  黃秀蘭律師
上列被告因恐嚇案件，經檢察官提起公訴（九十五年度偵字第一
二二五二號），並聲請認罪協商，本院合議庭裁定由受命法官獨
任進行認罪協商程序後，於中華民國九十五年十一月二十二日下
午四時，在本院刑事第四法庭宣示判決，出席職員如下：
    法  官  林學晴
    書記官  賴淵瀛
    通  譯
法官起立朗讀判決主文、犯罪事實要旨、處罰條文、附記事項，
及告以上訴限制、期間並提出上訴狀之法院，且諭知記載其內容
：
一、主文：
    甲○○以加害生命、身體之事，恐嚇他人致生危害於安全，
    累犯，處拘役伍拾玖日，如易科罰金，以銀元佰元即新臺
    幣玖佰元折算壹日。扣案模擬（瓦斯）手槍壹支、銅棍壹支
    ，均沒收。
二、犯罪事實要旨：
  (一)甲○○曾於民國九十三年間犯竊盜罪，經本院以九十三年度
    中簡字第二三七七號判處有期徒刑六月確定，於九十三年十
    二月二十日易科罰金執行完畢。
  (二)緣甲○○前與其女友發生爭吵之際，曾因乙○○阻止其與女
    友間之爭執，而對乙○○心生不滿，因此當九十五年五月二
    十八日十七時十分許，甲○○在臺中市○區○○街一一九號
    前，與其女友之母親周宋依齡聊天時，適乙○○從旁經過，
    甲○○就向乙○○比出不雅之手勢（比中指）示威，經周宋
    依齡及時在現場調停，雙方始未發生衝突，乙○○則轉身離
    去。未料，甲○○此時竟從其所有之車號四三七三－ＮＣ號
    自小客車上取出電擊棒及銅棍（起訴書誤載為球棍）欲追打
    乙○○，乙○○見狀，亦從其所有之車號ＯＣ－二六一八號
    自小客車上拿出高爾夫球桿準備與甲○○抵抗，但見周宋依
    齡將甲○○拉至一旁，乙○○即罷手離去；惟甲○○仍心有
    不甘，再次返回其車上取出模擬（瓦斯）手槍，並做出拉滑
    套之動作，乙○○見此情形後，立即轉身跑離至附近幼稚園
    旁之電線桿後方躲藏，甲○○則自後追至，停在距離乙○○
    五公尺處，作勢持槍欲向乙○○射擊，並向乙○○恫稱：「
    槍枝是連發的」等語，以加害生命、身體之事恐嚇乙○○，
    令乙○○心生畏懼，致生危害於安全。嗣經警察接獲乙○○
    報案趕到現場查獲，並扣得甲○○所有不具殺傷力之模擬（
    瓦斯）手槍乙支及銅棍乙支。
三、處罰條文：
    刑法第三百零五條、第三十八條第一項第二款。
四、附記事項：
  (一)查被告行為後，九十四年二月二日修正公布之刑法第四十七
    條，業於九十五年七月一日施行，又被告前於九十三年間犯
    竊盜罪，經本院以九十三年度中簡字第二三七七號判處有期
    徒刑六月確定，於九十三年十二月二十日易科罰金執行完畢
    等情，有臺灣臺中地方法院檢察署刑案資料查註紀錄表、臺
    灣高等法院被告前案紀錄表各一份附卷可稽，其於有期徒刑
    執行完畢後，五年以內故意再犯本件有期徒刑以上之罪，不
    論依修正前之刑法第四十七條，或修正後之刑法第四十七條
    第一項之規定，均構成累犯，對被告而言並無有利或不利之
    情形，自不生新舊法比較之問題，應逕依修正前之刑法第四
    十七條，論以累犯，並加重其刑。
  (二)又被告行為後，罰金罰鍰提高標準條例第二條業已刪除，而
    刑法第四十一條第一項前段關於易科罰金之折算標準，已由
    舊法之銀元一百元、二百元、三百元，修正為新臺幣一千元
    、二千元、三千元，因屬科刑規範事項之變更，其折算標準
    為裁判時所應諭知，自有就新舊法規定比較之必要，經比較
    新舊法結果，以被告行為時之舊法較有利於被告，依刑法第
    二條第一項前段之規定，應適用被告行為時之舊法即修正前
    刑法第四十一條第一項前段、修正前罰金罰鍰提高標準條例
    第二條之規定，諭知以銀元三百元即新臺幣九百元折算一日
    為易科罰金之折算標準。
五、協商判決除有刑事訴訟法第四百五十五條之四第一項第一款
    於本訊問程序終結前，被告撤銷協商合意或檢察官撤回協商
    聲請者；第二款被告協商之意思非出於自由意志者；第四款
    被告所犯之罪非第四百五十五條之二第一項所定得以協商判
    決者；第六款被告有其他較重之裁判上一罪之犯罪事實者；
    第七款法院認應諭知免刑或免訴、不受理者情形之一，及違
    反同條第二項「法院應於協商合意範圍內為判決；法院為協
    商判決所科之刑，以宣告緩刑或二年以下有期徒刑、拘役或
    罰金為限」之規定者外，不得上訴。
六、如有上開可得上訴情形，得自收受宣示判決筆錄送達之日起
    十日內，向本院提出上訴書狀，上訴於第二審法院。
中    華    民    國    95    年    11    月    22    日
                  臺灣臺中地方法院刑事第四庭
                                    書記官  賴淵瀛
                                    法  官  林學晴
上正本證明與原本無異。
                                    書記官  賴淵瀛
中    華    民    國    95    年    11     月   22    日


司法院資訊處製作；財團法人民間司法改革基金會備份。
